臺灣板橋地方法院刑事判決　　　　　　100年度簡上字第613號
上　訴　人
即　被　告　何昊軍
上列上訴人即被告因毒品危害防制條例案件，不服本院100 年度
簡字第3708號於中華民國100 年5 月25日所為之第一審刑事簡易
判決（聲請簡易判決處刑案號：臺灣板橋地方法院檢察署100 年
度毒偵字第1945、2525號），提起上訴，本院管轄第二審之合議
庭判決如下︰
    主  文
上訴駁回。
    理  由
一、本件經本院合議庭審理結果，認第一審簡易判決所認定被告
    之犯罪事實及其所憑之理由、證據暨論罪科刑之法條均無不
    當，應予維持，並引用該第一審刑事簡易判決書、檢察官聲
    請簡易判決處刑書中關於認定被告犯罪事實及其所憑之理由
    、證據暨論罪科刑之法條部分之記載（如附件一、二）。
二、上訴人即被告上訴意旨略以：其於經警查獲前後二次施用第
    二級毒品犯行之時間相近，其第二次驗尿結果，可能係第一
    次施用第二級毒品所造成，故請求就第二次施用犯行判決無
    罪或從輕量刑云云。
三、被告對於其於聲請簡易判決處刑書所載之時地，經警查獲後
    所採集之尿液之驗尿過程及驗尿報告，固不爭執，惟以前詞
    抗辯云云，然查：
  (一)人體施用甲基安非他命後，經由代謝作用，會產生未改變型
    態之甲基安非他命及未改變型態之安非他命，惟施用安非他
    命後，經由代謝作用，僅會產生未改變型態之安非他命之該
    科學檢證結果，有財團法人私立高雄醫學大學附設中和紀念
    醫院93年11月29日高醫附秘字第0930003384號函及法務部調
    查局93年5 月4 日調科壹字第09362413980 號函檢附之英國
    藥協會編纂之Clarke's Isolation and Identification of
    Drugs 該書記載文獻資料可供查證；此外，毒品施用後於尿
    液中可檢出之時間，受施用劑量及施用頻率、施用方式、飲
    水量之多寡、個人體質及其代謝情況等因素影響，因個案而
    異，於服用甲基安非他命後，一般可檢出之時間為一至五天
    ，行政院衛生署管制藥品管理局92年12月2 日管檢字第0920
    009990號函可供參照。
  (二)查以，被告第一次為警查獲採尿時間為99年12月17日下午2
    時50分，而第二次為警採尿時間為99年12月23日下午6 時許
    ，故被告若於第一次採尿後即未再施用毒品，則最遲於99年
    12月22日下午2 時後應已無法測得毒品反應。然被告於第二
    次驗尿結果，除驗得安非他命及甲基安非他命成分外，該驗
    得甲基安非他命數值（2810），遠高於行政院衛生署管制藥
    品管理局規定之檢測數值（500 ），除已難認被告所辯為可
    採外，被告前於偵訊中，就其於第二次採尿前最後一次施用
    毒品之時地，自陳係於該次採尿前二天之99年12月21日晚間
    在住處施用（參見100 年毒偵字第1945號卷，第27頁），自
    難認其上開上訴理由為可採。
四、縱上所述，本件被告之上訴理由，因其辯詞內容顯與相關檢
    驗機關函復之客觀科學證據不符，自難認其辯詞為可採，且
    依卷內事證，可認定其確有施用第二級毒品之犯行，是本案
    事證明確，其上訴顯無理由，應予駁回。
據上論斷，應依刑事訴訟法第455 條之1 第1 項、第3 項、第36
8 條、第373 條，判決如主文。
本案經檢察官王家春到庭執行職務。
中    華    民    國   100    年    9     月    30    日
                  刑事第三庭  審判長法  官  侯志融
                                    法  官  黎錦福
                                    法  官  陳世旻
上列正本證明與原本無異。
不得上訴。
                                    書記官  梁福建
中    華    民    國   100    年    10    月    12    日
--------------------------------------------------------
【附件一】
臺灣板橋地方法院刑事簡易判決         100年度簡字第3708號
聲  請  人  臺灣板橋地方法院檢察署檢察官
被      告  何昊軍  男  28歲（民國○○年○月○○日生）
                    國民身分證統一編號：Ｚ000000000號
                    住新北市○○區○○街13巷12號5樓
上列被告因違反毒品危害防制條例案件，經檢察官聲請以簡易判
決處刑（100年度毒偵字第1945、2525號），本院判決如下：
    主      文
何昊軍施用第二級毒品，累犯，處有期徒刑肆月，如易科罰金，
以新臺幣壹仟元折算壹日；又施用第二級毒品，累犯，處有期徒
刑肆月，如易科罰金，以新臺幣壹仟元折算壹日；應執行有期徒
刑柒月，如易科罰金，以新臺幣壹仟元折算壹日。
    事實及理由
一、本件犯罪事實及證據，除犯罪事實欄第一段關於被告何昊軍
    前案執行紀錄應補充更正為：「何昊軍前因施用毒品案，經
    送觀察勒戒後，於民國99年5 月10日因無繼續施用傾向出所
    ，並經臺灣板橋地方法院檢察署檢察官以99年度毒偵緝字第
    235 號、99年度毒偵字第4169號為不起訴處分確定。又因妨
    害自由案件，經本院以96年度訴字第2382號判處有期徒刑5
    月並減為有期徒刑2 月又15日確定，於97年12月17日易科罰
    金執行完畢（於本案構成累犯）」；犯罪事實欄第一段第8
    行關於「12號樓」之記載，應更正為「12號5 樓」；證據並
    所犯法條欄第一段關於「（一）被告於偵查中之自白。」之
    記載，應更正為「（一）被告何昊軍於警詢時及偵查中之供
    述」外，餘均引用附件檢察官聲請簡易判決處刑書之記載。
二、查安非他命係屬於毒品危害防制條例第2條第2項第2款所列
    之第二級毒品，是核被告何昊軍所為，均係犯毒品危害防制
    條例第10條第2 項之施用第二級毒品甲基安非他命罪。其持
    有第二級毒品甲基安非他命之低度行為，為其施用之高度行
    為所吸收，不另論罪。被告所犯2 次施用毒品犯行，犯意各
    別，行為互殊，應予分論併罰。又被告前有如上揭有期徒刑
    執畢紀錄，有臺灣高等法院被告前案紀錄表1 份在卷可稽，
    其受有期徒刑之執行完畢後，5 年內故意再犯本件有期徒刑
    以上之罪，為累犯，應依法加重其刑。爰審酌被告經觀察、
    勒戒後，猶再犯本案，顯見其戒除毒癮之意志薄弱，惟念其
    施用毒品係自戕身心健康，對於他人法益尚無具體危害，兼
    衡其犯罪動機、目的、犯後態度等一切情狀，分別量處如主
    文所示之刑並定其應執行之刑及均諭知易科罰金之折算標準
    ，以資懲儆。
四、依刑事訴訟法第449 條第1 項前段、第3 項、第454 條第2
    項，毒品危害防制條例第10條第2 項，刑法第11條前段、第
    47條第1 項、第41條第1 項前段、第51條第5 款，逕以簡易
    判決處刑如主文。
五、如不服本判決，得自收受送達之日起10日內向本院提出上訴
    狀，上訴於本院第二審合議庭（須附繕本）。
中    華    民    國   100    年    5     月    25    日
                  刑事第二十二庭    法  官  徐子涵
以上正本證明與原本無異。
                                    書記官  藍淑芬
中    華    民    國   100    年    5     月    25    日
--------------------------------------------------------
【附件二】
臺灣板橋地方法院檢察署檢察官聲請簡易判決處刑書
                                   100年度毒偵字第1945號
                                   100年度毒偵字第2525號
    被      告  何昊軍  男  28歲（民國○○年○月○○日生）
                        住新北市○○區○○街１３巷１２號
                          ５樓
                        國民身分證統一編號：Ｚ000000000號
上列被告因違反毒品危害防制條例案件，業經偵查終結，認宜聲
請以簡易判決處刑，茲將犯罪事實及證據並所犯法條分述如下：
        犯罪事實
一、何昊軍前因施用毒品案，經送觀察勒戒後，於民國99年5 月
    1 0 日因無繼續施用傾向出所，並經本署檢察官以99年度毒
    偵緝字第235 號、99年度毒偵字第4169號為不起訴處分確定
    。詎猶不知悔改，於上開觀察勒戒執行完畢後5 年內，復基
    於施用第二級毒品甲基安非他命之犯意，分別於（一）99年
    12月17日14時50分許為警採尿前96小時內之某時，在不詳地
    點，及（二）99年12月21日晚間於台北縣三重市（現改制為
    新北市三重區○○○街13巷12號樓住處各施用第二級毒品甲
    基安非他命一次。嗣於施用毒品後經警採尿送驗，結果均呈
    甲基安非他命陽性反應，始悉上情。
二、案經宜蘭縣政府警察局羅東分局移送臺灣宜蘭地方法院檢察
    署陳請臺灣高等法院檢察署檢察長令轉本署偵辦、新北市政
    府警察局中和第一分局移送偵辦。
        證據並所犯法條
一、證據：
 （一）被告於偵查中之自白。
 （二）宜蘭縣政府警察局羅東分局99年度毒品犯罪嫌疑人尿液
       採驗作業管制紀錄、慈濟大學濫用藥物檢驗中心檢驗總
       表、新北市政府警察局中和第一分局毒品犯罪嫌疑人姓
       名及代碼對照表、台灣檢驗科技股份有限公司100 年1
       月14日濫用藥物檢驗報告（報告編號：UL/2011/0000000
       0 ）等在卷可資佐證，是被告犯嫌已堪認定。
二、所犯法條：
    核被告上開所為，係違反毒品危害防制條例第10條第2 項之
    施用第二級毒品罪嫌，被告所犯上開二罪間，犯意各別，請
    予分論併罰。
三、依毒品危害防制條例第23條第2 項、刑事訴訟法第451 條第
    1 項聲請逕以簡易判決處刑。
    此    致
臺灣板橋地方法院
中    華    民    國   100    年    4     月    30    日
                              檢  察  官  林士淳
本件正本證明與原本無異
中    華    民    國   100    年    5     月    5     日
                              書  記  官